【裁判字號】    99,訴,242
【裁判日期】    990209
【裁判案由】    毒品危害防制條例等
【裁判全文】
臺灣臺中地方法院刑事判決               99年度訴字第242號
公  訴  人  臺灣臺中地方法院檢察署檢察官
被      告  甲○○
上列被告因違反毒品危害防制條例等案件，經檢察官提起公訴（
98年度毒偵字第4430號、98年度偵字第29871號），茲被告於準
備程序中就被訴事實為有罪之陳述，於聽取當事人之意見後，由
本院裁定進行簡式審判程序，判決如下：
    主    文
甲○○施用第一級毒品，累犯，處有期徒刑壹年；扣案之注射針
筒支及注射用生理食鹽水壹小瓶均沒收。又施用第二級毒品，
累犯，處有期徒刑伍月。又竊盜，累犯，處有期徒刑伍月。應執
行有期徒刑壹年陸月；扣案之注射針筒支及注射用生理食鹽水
壹小瓶均沒收。
    犯罪事實及理由
一、犯罪事實：
（一）甲○○前因施用毒品案件，經法院裁定送觀察勒戒，於民
      國87年9月29日因無繼續施用傾向出所，並經臺灣臺中地
      方法院檢察署檢察官以87年度偵字第20134號為不起訴處
      分確定。又因施用毒品案件，經法院裁定送觀察勒戒，於
      87年11月11日因無繼續施用傾向出所，並經臺灣臺中地方
      法院檢察署檢察官以87年度偵字第21945號為不起訴處分
      確定。再因施用毒品案件，經法院裁定送強制戒治，於90
      年1月16日執行完畢釋放，刑罰部分，並經本院以88年度
      易字第3888號判處有期徒刑6月確定；另因施用第一級、
      第二級毒品案件，經本院以89年度訴字第2056號判決判處
      有期徒刑8月、6月，定應執行有期徒刑1年確定。再於前
      開強制戒治執行完畢釋放後5年內之94年間，又因施用第
      一級、第二級毒品案件，經本院以94年度訴字第2300號判
      決判處有期徒刑11月、6月確定；復因竊盜案件，先後經
      本院以94年度沙簡字第224號、94年度易字第1161號判處
      有期徒刑4月、1年確定，上開4罪經定應執行有期徒刑2年
      6月，於96年3月27日縮短刑期假釋出監，嗣因減刑為應執
      行有期徒刑1年3月，因所執行刑已逾2分之1，是其假釋期
      滿日為96年7月16日（即中華民國九十六年罪犯減刑條例
      實施之日），並於97年1月23日簽結。詎仍不知戒除毒癮
      ，復基於施用第一級毒品海洛因之犯意，於98年11月20日
      晚上7時許，在址設臺中市○○區○○路3段191號之麥當
      勞餐廳廁所內，以將第一級毒品海洛因粉末置入注射針筒
      內加生理食鹽水後，再以針筒注射之方式，施用第一級毒
      品海洛因1次；另基於施用第二級毒品甲基安非他命之犯
      意，於98年11月17日，在其位於臺中縣烏日鄉○○村○○
      路便行巷227號住處，以將甲基安非他命置於玻璃球吸食
      器內，以火燒烤產生燻煙，再吸食該燻煙之方式，施用甲
      基安非他命1次。嗣警方於98年11月20日晚上7時許，在上
      址麥當勞餐廳前發現甲○○形色匆匆進入麥當勞餐廳，5
      分鐘後復自餐廳出來，認為可疑而上前盤查，甲○○自白
      有施用毒品海洛因情事，並當場主動交出其所有供施用海
      洛因毒品使用之注射針筒3支及注射用生理食鹽水1小瓶；
      警方將甲○○逮捕後帶回採尿送驗結果確呈嗎啡類及甲基
      安非他命類陽性反應，因而查悉上情。
（二）甲○○復意圖為自己不法之所有，於98年10月27日下午2
      時許，在臺中縣龍井鄉○○○路295巷口，以路邊隨手撿
      拾之石塊將王明秋所有車牌號碼9H-1612號自用小客車右
      前車門玻璃砸毀後（所涉毀損罪部分，未據告訴），將手
      探入車內竊取王明秋所有置於車內之零錢共計新臺幣（下
      同）150元及價值2500元之藍芽耳機1只（價值2500元），
      得手後即逃離現場。嗣警方根據甲○○伸手進入前開車內
      時，不慎遭碎玻璃割傷而在駕駛座椅墊上所遺留之血跡送
      鑑定結果，該血跡之DNA型別與甲○○相符，因而循線查
      悉上情。
二、證據名稱：
（一）被告於本院準備程序及審理時為認罪之陳述。
（二）中山醫學大學附設醫院檢驗科藥物檢測中心出具之尿液檢
      驗報告1紙。
（三）扣案被告所有供施用海洛因使用之注射針筒3支及注射用
      生理食鹽水1小瓶。
（四）臺灣高等法院被告前案紀錄表及臺灣臺中地方法院檢察署
      刑案資料查註紀錄表各1份。
（五）被害人王明秋於警詢中之指述。
（六）臺中縣警察局烏日分局現場勘察報告、竊盜案現場照片共
      12張及內政部警政署刑事警察局98年12月3日刑醫字第
      0980158571號鑑驗書1份。
三、扣案之注射針筒3支及注射用生理食鹽水1小瓶係被告所有供
    施用毒品海洛因犯罪所用之物，業據被告供明在卷，爰依刑
    法第38條第1項第2款之規定宣告沒收之。
四、依刑事訴訟法第273條之1第1項、第299條第1項前段、第310
    條之2、第454條第1項，毒品危害防制條例第10條第1項、第
    2項、第23條第2項，刑法第320條第1項、第11條前段、第47
    條第1項、第51條第5款、第38條第1項第2款，刑法施行法第
    1條之1第1項、第2項前段，判決如主文。
五、如不服本判決，得於判決書送達之日起10日內，以書狀敘述
    理由，向本院提出上訴（須附繕本）。
中    華    民    國    99    年    2     月    9     日
                  刑事第十四庭    法  官  許月馨
以上正本證明與原本無異。
如不服本判決應於收受送達後10日內向本院提出上訴書狀，並應
敘述具體理由；其未敘述上訴理由者，應於上訴期間屆滿後20日
內向本院補提理由書（均須按他造當事人之人數附繕本）「切勿
逕送上級法院」。
                                  書記官  黃美雲
中    華    民    國    99    年    2     月    9     日
附錄本案論罪科刑法條全文
毒品危害防制條例第10條
施用第一級毒品者，處 6 月以上 5 年以下有期徒刑。
施用第二級毒品者，處 3 年以下有期徒刑。
中華民國刑法第320條
（普通竊盜罪、竊佔罪）
意圖為自己或第三人不法之所有，而竊取他人之動產者，為竊盜
罪，處5年以下有期徒刑、拘役或5百元以下罰金。
意圖為自己或第三人不法之利益，而竊佔他人之不動產者，依前
項之規定處斷。
前二項之未遂犯罰之。

司法院資訊處製作；財團法人民間司法改革基金會備份。
